【裁判字號】    99,抗,314
【裁判日期】    990414
【裁判案由】    假處分
【裁判全文】
臺灣高等法院民事裁定                   99年度抗字第314號
抗  告  人  乙○○
上列抗告人因與相對人甲○○間假處分事件，對於中華民國99年
1月21日臺灣臺北地方法院99年度裁全字第251號所為裁定提起抗
告，本院裁定如下：
    主  文
抗告駁回。
抗告費用由抗告人負擔。
    理  由
一、原裁定意旨略以：「債權人（即本件相對人）主張之事實，
    經其提出戶籍謄本、除戶謄本、板橋地院函文、匯款單、調
    解書、懷恩聖地永久使用權狀等文件影本為證，復願供擔保
    以代釋明之不足，爰酌定擔保金額如主文所示准許之。」等
    語。
二、抗告意旨略以：「周明德之骨灰並非民法第1148條繼承標的
    ，與繼承權無關。周明德之塔位、牌位及權狀登記，係抗告
    人及抗告人之母於民國（下同）98年7月14日親自查訪選定
    後通知相對人，無委託、約定之情事。且為尊重周明德託夢
    意願，經抗告人與家人討論後，始於98年12月14日另購塔位
    將周明德之骨灰自澄光廳移至懷仁聖殿存放保管，並非無故
    任意移置，亦無滅失之虞，對相對人之祭祀權益毫無影響，
    原法院不查，准相對人本件假處分之聲請，顯屬違法，爰求
    廢棄原裁定」等語。
三、按「債權人就金錢請求以外之請求因請求標的之現狀變更，
    有日後不能強制執行，或甚難執行之虞，欲保全強制執行者
    ，得聲請假處分」；「請求及假處分之原因，應釋明之，前
    項釋明如有不足，而債權人陳明願供擔保或法院認為適當者
    ，法院得定相當之擔保，命供擔保後為假扣押」，民事訴訟
    法第532條、第533條前段準用第526條第 1、2項定有明文。
    又假處分僅為保全強制執行方法之一種，故於合於上開法條
    規定，法院即得為准許假處分之裁定，至於主張之實體上理
    由，是否正當，乃屬本案問題，非假處分裁判中所能解決（
    最高法院20年抗字第5號判例參照）。
四、經查，本件相對人聲請假處分，提出戶籍謄本、除戶謄本、
    板橋地院函文、匯款單、調解書、懷恩聖地永久使用權狀等
    影本，應認相對人對於假處分之本案請求已為釋明。又抗告
    人既自承兩造於98年10月30日成立調解後，抗告人仍於98年
    12月14日將周明德之骨灰自澄光廳移至懷仁聖殿存放，復據
    抗告人提出靈骨塔位使用權買賣契約書、統一發票各1件為
    證（見本院卷第16-17頁），堪認抗告人仍有遷移周明德骨
    灰之可能，確有使相對人請求之標的現狀變更，有日後不能
    強制執行或甚難執行之虞，是相對人就聲請假處分之原因亦
    有相當之釋明，則相對人所為假處分之聲請，應予准許。原
    法院命相對人供擔保後准許其假處分之聲請，於法並無違誤
    。至周明德之骨灰是否得為繼承之標的、抗告人與相對人間
    有無委託情事，及抗告人得否將周明德骨灰移位安置，均屬
    實體事項，乃屬本案問題，非假處分裁判中所能解決。是抗
    告意旨仍謂周明德之骨灰非繼承標的，且周明德之塔位、牌
    位及權狀登記，皆係抗告人及抗告人之母查訪選定後通知抗
    告人，並無委託、約定之情事云云，既非本件保全程序中所
    得加以審究，抗告人執此據以對原裁定聲明不服，不能認為
    有理由，應予駁回。
五、據上論結，本件抗告為無理由，爰裁定如主文。
中    華    民    國    99    年    4     月    14    日
                  民事第十三庭
                        審判長法  官  蕭艿菁
                              法  官  楊絮雲
                              法  官  周舒雁
正本係照原本作成。
本裁定除以適用法規顯有錯誤為理由外，不得再抗告。如提起再
抗告，應於收受後10日內委任律師為代理人向本院提出再抗告狀
。並繳納再抗告費新台幣1000元。
中    華    民    國    99    年    4     月    14    日
                              書記官  秦仲芳

司法院資訊處製作；財團法人民間司法改革基金會備份。
